臺灣屏東地方法院刑事判決　　　　　　　　96年度訴字第34號
公　訴　人　臺灣屏東地方法院檢察署檢察官
被　　　告　甲○○
　　　　　　　　　　現於屏東監獄竹田分監
　　　　　　丙○○
上列被告因違反森林法案件，經檢察官提起公訴（95年度偵字第
4730號），嗣因被告就被訴犯罪事實為有罪之陳述，並聽取當事
人之意見後，本院裁定改由受命法官獨任進行簡式審判程序並判
決如下：
    主  文
甲○○結夥二人以上竊取森林主產物，而為搬運贓物，使用車輛
，處有期徒刑壹年，併科罰金新臺幣壹拾貳萬陸仟陸佰元，罰金
如易服勞役，以新臺幣壹仟元折算壹日，扣案之鋸子貳支、電鋸
壹支及鏟子貳支，均沒收。又結夥二人以上竊取森林主產物，而
為搬運贓物，使用車輛，處有期徒刑玖月，併科罰金新臺幣陸萬
元，罰金如易服勞役，以新臺幣壹仟元折算壹日，扣案之鋸子貳
支、電鋸壹支及鏟子貳支，均沒收。應執行有期徒刑壹年陸月，
併科罰金新臺幣壹拾捌萬陸仟陸佰元，罰金如易服勞役，以新臺
幣壹仟元折算壹日，扣案之鋸子貳支、電鋸壹支及鏟子貳支，均
沒收。
丙○○結夥二人以上竊取森林主產物，而為搬運贓物，使用車輛
，累犯，處有期徒刑拾月，併科罰金新臺幣壹拾貳萬陸仟陸佰元
，罰金如易服勞役，以新臺幣壹仟元折算壹日，扣案之鋸子貳支
、電鋸壹支及鏟子貳支，均沒收。又結夥二人以上竊取森林主產
物，而為搬運贓物，使用車輛，累犯，處有期徒刑柒月，併科罰
金新臺幣陸萬元，罰金如易服勞役，以新臺幣壹仟元折算壹日，
扣案之鋸子貳支、電鋸壹支及鏟子貳支，均沒收。應執行有期徒
刑壹年貳月，併科罰金新臺幣壹拾捌萬陸仟陸佰元，罰金如易服
勞役，以新臺幣壹仟元折算壹日，扣案之鋸子貳支、電鋸壹支及
鏟子貳支，均沒收。
    事  實
一、丙○○前因竊盜案件，於民國91年9 月2 日，經本院91年度
    易字第14號判處有期徒刑7 月確定，並於92年12月18日執行
    完畢。詎其猶不知悔改，竟與甲○○共同基於意圖為自己不
    法所有之犯意聯絡，分別為下列竊盜犯行：
　(一)於95年8 月3 日下午某時左右，2 人攜帶客觀上足供兇器使
  　用之鋸子2 支、電鋸1 支及鏟子2 支，由甲○○駕駛丙○○
    所有車號3473 -JR自小貨車前往屏東縣車城鄉尖山之林務局
    屏東林區管理處恆春事業區第4 林班地內，以前開工具竊取
    林務局屏東林區管理處所有之山柑仔3 棵，山價新臺幣（下
    同）42,200元，得手後，以前開自小貨車將竊得之山柑仔搬
    運至甲○○之屏東縣恆春鎮○○路3 巷2 號住處前空地放置
    。
　(二)於95年8 月4 日23時許，2 人又持鋸子及鏟子等工具，駕駛
    前開自小貨車，前往屏東縣牡丹鄉○○段0000-0000 號林地
    內，即以上開之工具竊取郭惠貞所有之珊瑚樹2 棵，山價共
    計20,000元，得手後，即以所駕駛之自小貨車搬運該珊瑚樹
    下山，於翌日（5 日）凌晨4 時40分許，行經屏東縣車城鄉縣199 線31公里處公墓內，發現屏東縣警察局恆春分局轄
    區巡邏警員而當場棄車逃棄，現場遺留竊得之珊瑚樹2 顆及
    前開作案工具，嗣經警依現場之自小貨車車號循線查獲上情
    。
二、案經屏東縣警察局恆春分局報告臺灣屏東地方法院檢察署檢
    察官偵查起訴。
    理  由
一、本案被告所犯並非法定刑為死刑、無期徒刑或最輕本刑3 年
    以上有期徒刑之罪，亦非高等法院管轄第一審之案件，而被
    告於本院準備程序中就被訴事實為有罪之陳述，本院合議庭
    乃裁定由受命法官獨任進行簡式審判程序。又簡式審判程序
    之證據調查，依刑事訴訟法第273 條之2 規定，不受同法第
    159 條第1 項審判外陳述排除之限制，再被告對於卷內之各
    項證據，亦不爭執證據能力，故卷內所列之各項證據，自得
    作為證據，先予敘明。
二、上揭事實，業據被告張偉群、丙○○於本院審理時坦承不諱
    ，核與證人即被害人郭惠貞之妹乙○○、證人即林務局恆春
    工作站技術士蕭木根於警詢之證述，大致相符，並有查扣之
    山柑仔3 棵、珊瑚樹2 棵、鋸子2 支、電鋸1 支、鏟子2 支
    、屏東縣警察局恆春分局扣押筆錄、贓物認領保管單、森林
    主副產物被害價格查定書、行政院農業委員會林業試驗所恆
　　春研究中心96年4 月9 日農林試恆字第0960000447號函、盜
  　挖山柑仔之照片、盜挖位置圖、屏東縣牡丹鄉○○段0000-0
　　000 號土地所有權狀及屏東縣警察局恆春分局會勘盜採上開
  　樹木地點之照片數張以資佐證，足認被告自白核與事實相符
    ，從而，本件事證明確，被告犯行堪以認定。
三、按所謂森林「主產物」，係指生立、枯損、倒伏之竹木及餘
    留之根株、殘材，國有林林產物處分規則第3 條第1 款定有
    明文，是被告甲○○、丙○○所竊取之山柑仔3 棵、珊瑚樹
    2 棵，確屬森林主產物，洵堪肯認。是以被告甲○○夥同丙
    ○○攜帶如事實欄所述之工具至屏東縣車城鄉尖山之林務局
    屏東林區管理處恆春事業區第4 林班地內及屏東縣牡丹鄉○
    ○段0000-0000 號林地內，分別竊取山柑仔3 棵、珊瑚樹2
    棵，並為搬運贓物而使用車輛之行為，均係犯森林法第52條
    第1 項第4 款、第6 款之結夥2 人竊取森林主產物而為搬運
    贓物使用車輛罪。至被告2 人竊取森林主產物所用鋸子2 支
    、電鋸1 支及鏟子2 支，均為金屬材質，質地堅硬，形式銳
    利，有照片在卷可稽，客觀上均足對人之生命、身體、安全
    構成威脅，均為具有危險性之兇器，被告2 人攜帶並以之行
    竊工具，雖亦構成於森林法第50條之竊取森林主產物罪，本
    應依刑法第321 條第1 項第3 款攜帶兇器竊盜罪論處，惟森
    林法第52條第1 項第6 款之規定為同法第50條之特別規定，
    亦即應優先適用森林法第52條第1 項第6 款規定論罪，不再
    論以森林法第50條、刑法第321 條第1 項第3 款之罪（最高
    法院47年臺上字第979 號判例參照）。被告2 人間，就上開
    違反森林法之犯行，有犯意聯絡及行為分擔，為共同正犯。
    又被告丙○○前因竊盜案件，於91年9 月2 日，經本院91年
    度易字第14號判處有期徒刑7 月確定，並於92年12月18日執
    行完畢，有臺灣高等法院被告前案紀錄表在卷可稽，其於上
    開有期徒刑執行完畢後5 年內，故意再犯本罪，均為累犯，
    應加重其刑。爰審酌被告甲○○65年12月8 日出生、受有國
    中畢業教育程度；丙○○50年7 月27日出生、受有國中畢業
　　教育程度，兩人均以鐵工為業；被告甲○○曾有違反毒品危
　  害防制條例、竊盜及違反森林法等犯罪前科，有臺灣高等法
    院被告前案紀錄表在卷可稽，本次再犯違反森林法之案件，
    顯見其未有悔改之心；被告2 人均值青、壯年時期，不思正
    當途徑賺取財物，反而竊取如事實欄所述之樹木，實有不該
    ，惟渠等所竊取之樹木其價值均非甚高，及被告丙○○於偵
    查中及本院審理時均坦承犯行，甲○○於偵查中否認犯行，
    迄於本院審理時始坦承犯行之犯罪後態度等一切情狀，各量
    處如主文第1 、2 項所示之刑，並均定應執行刑。又被告2
    人所竊取之山柑仔3 棵、珊瑚樹2 棵，山價分別為42,200元
    及20,000元，有森林主副產物被害價格查定書、行政院農業
    委員會林業試驗所恆在卷可憑，爰依森林法第52條第1 項規
    定，分別均併科其贓額3 倍即新臺幣126,600 元及60,000
    元之罰金，並各就罰金部分諭知易服勞役之折算標準。又扣
　　案之鋸子2 支、電鋸1 支及鏟子2 支，均係被告甲○○所有
　　且供被告2 人竊取本件山柑仔3 棵、珊瑚樹2 棵所用之物，
　　業據被告供明在卷，應依刑法第38條第1 項第2 款規定宣告
　　沒收。
據上論斷，應依刑事訴訟法第273 條之1 、第299 條第1 項前段
，森林法第52條第1 項第4 款、第6 款，刑法第11條前段、第28
條、第47條第1 項、第51條第5 款、第7 款、第38條第1 項第2
款、刑法第42條第3 項規定，判決如主文。
本案經檢察官靳隆坤到庭執行職務。
中　　華　　民　　國　　96　　年　　5 　　月　　7 　　日
                  刑事第四庭    法  官  王炳人
以上正本證明與原本無異。
如不服本判決應於收受本判決送達後十日內向本院提出上訴書狀，
其未敘述上訴理由者，並得於提起上訴後十日內向本院補提理由
書狀（均須按他造當事人之人數附繕本）「切勿逕送上級法院」
中　　華　　民　　國　　96　　年　　5 　　月　　8　 　日
                                書記官  潘豐益
附錄本判決論罪科刑法條全文
森林法第52條
 (加重竊取森林主、副產物罪)
竊取森林主、副產物而有左列情形之一者，處 6 月以上 5 年以下
有期徒刑，併科贓額二倍以上五倍以下罰金：
四  結夥二人以上或僱使他人犯之者。
六  為搬運贓物，使用牲口、船舶、車輛，或有搬運造材之設備者
    。
